臺灣高等法院刑事判決　　　　　　　 100年度上訴字第2558號
上　訴　人
即　被　告　張少凱
選任辯護人　邱國旺律師（扶助律師）
上列上訴人因違反毒品危害防制條例案件，不服臺灣桃園地方法
院99年度訴字第816號，中華民國100年7月29日第一審判決（起
訴案號：臺灣桃園地方法院檢察署99年度偵字第6468號、第6469
號、第6627號、第6628號、第8555號、第10350號），提起上訴
，本院判決如下：
    主  文
原判決撤銷。
張少凱犯如附表二所示之罪，均累犯，各處如附表二所示之刑，
如附表二編號(一)至(二)、(四)至(十五)所示未扣案之犯罪所得財物均沒收
，如全部或一部不能沒收時，以其財產抵償之（其中編號(八)之新
台幣伍佰元以張少凱與不詳姓名年籍女子之財產連帶抵償之），
如附表二各編號所示扣案之手機陸支、電子磅秤壹臺、分裝袋
拾玖個、削尖吸管貳支及勺子壹支，均沒收之，如附表二各編號
所示未扣案之行動電話均沒收，未扣案之行動電話如全部或一部
不能沒收時，追徵其價額。應執行有期徒刑拾陸年，未扣案販賣
毒品所得新臺幣貳萬陸仟貳佰元沒收，如全部或一部不能沒收時
，以其財產抵償之（其中編號(八)之新台幣伍佰元以張少凱與不詳
姓名年籍女子之財產連帶抵償之），扣案之手機陸支、電子磅秤
壹臺、分裝袋拾玖個、削尖吸管貳支及勺子壹支，均沒收之，
未扣案門號0000000000號、0000000000號
、0000000000號之行動電話SIM 卡張均沒收，如全
部或一部不能沒收時，追徵其價額。
    事  實
一、張少凱因(一)違反毒品危害防制條例案件，經本院以92年度上
    訴字第4592號判決判處有期徒刑4月確定；又因(二)違反毒品
    危害防制條例案件，經本院以92年度上訴字第4512號判決判
    處有期徒刑10月、1年，定應執行有期徒刑1年9月確定；再
    因(三)違反毒品危害防制條例案件，經臺灣桃園地方法院以94
    年度訴字第101號判決判處有期徒刑8月、5月，應執行有期
    徒刑1年確定；前揭(一)(二)之罪，經本院以93年聲字第915號裁
    定應執行有期徒刑2年確定；於民國93年10月24日入監接續
    執行上開各罪，並於95年12月11日縮短刑期假釋出監，假釋
    中並付保護管束，於96年7月16日保護管束期滿未經撤銷假
    釋視為執行完畢。
二、張少凱明知海洛因、甲基安非他命係屬毒品危害防制條例管
    制之第一級、第二級毒品，依法不得持有、販賣；竟基於販
    賣第一級、第二級毒品以營利之犯意，與如附表一所示之買
    受人以如附表一所示聯絡方式約定毒品交易後，分別於如附
    表一所示時間、地點，以附表一所示之金額，販賣如附表一
    所示之毒品予如附表一所示之買受人，嗣於99年1月13日凌
    晨0時45分許，在桃園縣八德市○○路326號之「魔法傳奇網
    咖」內為警查獲，並扣得其所有供販賣毒品所用之手機6支
    、電子磅秤1臺、分裝袋39個、削尖吸管2支、勺子1支等物
    ，及非供販賣毒品所用之第一級毒品海洛因4小包（共淨重
    5.66公克）、第二級毒品甲基安非他命4小包（共淨重8.08
    公克）、甲基安非他命殘渣袋2個、新臺幣（下同）5,600元
    等物，因而查悉上情。
三、案經桃園縣政府警察局大園分局、中壢分局報告臺灣桃園地
    方法院檢察署檢察官偵查起訴。
    理  由
一、按被告以外之人於審判外之言詞或書面陳述，除法律有規定
    者外，不得作為證據，刑事訴訟法第159條第1項定有明文。
    又被告以外之人於審判外之陳述，雖不符同法第159條之1至
    第159條之4之規定，但經當事人於審判程序同意作為證據，
    法院審酌該言詞陳述或書面陳述作成時之情況，認為適當者
    ，亦得為證據；當事人、代理人或辯護人於法院調查證據時
    ，知有第159條第1項不得為證據之情形，而未於言詞辯論終
    結前聲明異議者，視為有前項之同意，刑事訴訟法第159條
    之5亦有明文。查本件被告之供述及被告以外之人於審判外
    之陳述暨相關筆錄、書證（以下所引據者），檢察官、被告
    及其辯護人均未於本案言詞辯論終結前聲明異議，而審酌該
    等陳述、筆錄、書證作成時之情況，亦無任何違背刑事訴訟
    程序或顯不可信之情形，且以之作為本案認定犯罪事實之證
    據，經核亦屬適當，爰依刑事訴訟法第159條第1項、第159
    條之5等規定，認均具有證據能力。
二、前揭事實，業據被告張少凱於本院審理時坦承屬實（見本院
    卷第57至62頁），並有下列證據，堪認被告任意性之自白與
    事實相符，詳述如下：
  (一)被告就98年8月24日販賣第一級毒品海洛因予黃俊文部分之
    自白，核與證人黃俊文於警詢及偵查中證稱：0000000000
    號行動電話為伊申請使用，伊於98年8月24日晚間7時2分許
    撥打被告持用0000000000號行動電話，是要向被告買1,000
    元海洛因，含袋毛重0.2公克，伊與被告在桃園縣八德市○
    ○街33巷口交易，時間是98年8月24日晚間8時10分許，電話
    中「一張」是1,000元的意思等語（見99年度偵字第6468號
    卷第10至12、43至44頁）等情相符，並有黃俊文0000000000
    號行動電話通聯調閱查詢單在卷可稽（見99年度偵字第6468
    號卷第28頁），而黃俊文持用0000000000號行動電話於98年
    8月24日晚間7時2分許、7時34分許、7時51分許與被告持用
    0000000000號行動電話聯絡，內容為「A（即被告）：喂。B
    （即黃俊文）：你打！A：我在外面，怎樣？B：方便嗎？A
    ：方便什麼？B：那個啊。A：多少？B：一張。A：好、我等
    一下送過去你家啦。B：我爸在家喔。A：我再打你電話。B
    ：好。A：拜」、「A：喂。B：你什麼時候要來。A：等一下
    就過去了、在路上了。B：嗯」、「A：喂。B：我在外面等
    你、你快一點啦。A：有那麼趕嗎。B：我現在在外面沒有辦
    法回家啊。A：你在外面那邊？B：我家門口這邊啦、巷子這
    邊啦。A：巷子！好啦、好啦！」，此有通訊監察譯文在卷
    可按（見99年度偵字第6468號卷第29頁）。
  (二)就被告關於98年9月6日販賣第一級毒品海洛因予黃俊文部分
    之自白，核與證人黃俊文於警詢及偵查中證稱：0000000000
    號行動電話為伊申請使用，98年9月6日下午5時25分伊撥打
    被告持用0000000000號行動電話是說上次像他購買的海洛因
    品質不好，另外還要再向被告買1,000元海洛因，含袋毛重
    0.2公克，伊與被告是約在桃園監理站交易，時間是98年9月
    6日下午6時許，電話中提到「你上次那個比較不好」是上次
    向被告買的海洛因品質不太好，「十格下去」是指針筒刻度
    格數標數10以下的量等語（見99年度偵字第6468號卷第10、
    12至13、43至44頁）情節相符，並有黃俊文0000000000號行
    動電話通聯調閱查詢單在卷可稽（見99年度偵字第6468號卷
    第28頁），而黃俊文持用0000000000號行動電話於98年9月6
    日下午5時25分許、5時55分許與被告持用0000000000號行動
    電話聯絡，內容為「A（即被告）：喂。B（即黃俊文）：你
    在幹嘛。A：沒有。B：方便嗎？跟上次一樣啊。A：拿過去
    給你喔。B：對啊。A：你過來拿。B：等一下，我在釣吳郭
    魚。A：釣我喔。B：你上次那個比較不好喔。A：是喔。B：
    十格下去沒有那個，比較不好就對了。A：別人就可以你就
    不可以。B：我已經7、8個月沒碰，就那天跟你拿那次！十
    格喔。A：好、那我知道。B：等一下我打給你，我收一收。
    A：好」、「A：喂。B：你在哪裡阿。A：監理站。B：監理
    站喔。A：恩」，有通訊監察譯文在卷可按（見99年度偵字
    第6468號卷第29頁），通話內容與證人黃俊文之證詞相互佐
    證，堪信為真實。
  (三)就被告於98年8月23日販賣第一級毒品海洛因予莊正川部分
    之自白，核與證人莊正川於警詢、偵查中及原審審理所證之
    情節相符（見99年度偵字第6469號卷第12、14、54頁，原審
    卷第63頁反面），並有0000000000、0000000000號行動電話
    通聯調閱查詢單、現場照片在卷可稽（見99年度偵字第6469
    號卷第25至26、29頁），而證人莊正川持用0000000000號行
    動電話與被告持用0000000000號行動電話於98年8月23日中
    午12時6分、12時54分聯絡，內容為：「A（即被告）：喂。
    B（即證人莊正川）：阿凱。A：嗯。B：你在那裡。A：我在
    桃園監理站。B：你什麼時候拿到我那裡。A：怎樣。B：我
    要一張啊。A：男生還女生。B：女生的。A：我現在身上都
    沒有了，都被我朋友拿光了、出光了。B：這樣喔，要等就
    對了。A：對啊。B：要多久。A：我先去跟人家拿看有嗎。B
    ：你等一下，因為這是別人要的不是我要的，因為我是幫人
    拿的，我等一下要過去中正路跟人拿錢，拿完錢才那個。A
    ：嗯。B：我要叫他過去我家那。A：我先去跟人家拿看看。
    B：你再打給我。A：好」、「A：喂。B：阿凱。A：你能不
    能到監理站。B：我跟你講、阿凱，不要那個人囉里吧嗦的
    ，不要了。A：好，B：抱歉。A：好」，有通訊監察譯文在
    卷可按（見99年度偵字第6469號卷第28頁），通話內容與證
    人莊正川之證詞相互佐證，堪信為真實。證人莊正川雖於警
    詢中另證稱：98年8月23日原本取消交易，但伊還是到了桃
    園監理站前交易等語（見99年度偵字第6469號卷第14頁），
    又於偵查中證稱：伊98年8月23日曾向被告買過毒品，在伊
    住處蘆竹鄉○○路135號1樓門口交易，由被告開車拿過來給
    伊等語（見99年度偵字第6469號卷第54頁），就當日是否與
    被告完成毒品交易，前後供述不一，然證人莊正川業於原審
    審理時解釋稱：伊在警詢及偵查中陳述的是晚上的對話，中
    午這一通電話沒有交易完成，晚上那次伊與被告有交易，這
    次伊有拿到毒品等語（見原審卷第63頁反面至第64頁），即
    先前於警詢、偵查中證稱有與被告完成交易為同日晚間之事
    ，審酌證人莊正川於警詢、偵查及原審審理時迭證稱98年8
    月23日曾向被告購買1,000元之海洛因，而被告與莊正川確
    實於當日中午通話約定購買毒品一事，復有前揭通訊監察譯
    文可資佐證，堪信莊正川與被告確實於當日中午約定進行毒
    品交易，然嗣後取消而未完成，故被告販賣海洛因未遂之犯
    行，應堪認定。
  (四)就被告於98年9月8日販賣第一級毒品海洛因予莊正川部分之
    自白，核與證人莊正川於警詢、偵查及原審審理時所證之情
    節相符（見99年度偵字第6469號卷第12、15、53至54頁，原
    審卷第63頁反面至第64頁、第65頁反面），並有0000000000
    、0000000000號行動電話通聯調閱查詢單在卷可稽（見99年
    度偵字第6469號卷第25至26頁），而證人莊正川持用000000
    0000、0000000000號行動電話與被告持用0000000000號行動
    電話於98年9月8日晚間8時35分、8時43分、9時1分、9時3分
    、9時4分、9時6分聯絡，內容為：「2人約在內壢火車站的
    85度C見面」、「A（即被告）：喂。B（即莊正川）：喂。A
    ：你沒說要拿多少啊？B：跟昨天一樣啊。A：500。B：嘿。
    A：你昨天拿給我的是舊鈔，還要我拿去換喔」、「A問B到
    哪裡了」、「B問A在哪裡」、「2人改約在忠孝路轉進去見
    面」、「A：喂。B：到忠孝路那裡？A：你轉進來啊。B：轉
    進來了哦。A：你一直直走、一直直走」，有通訊監察譯文
    在卷可按（見99年度偵字第6469號卷第27頁），通話內容與
    證人莊正川之證詞相互佐證，堪信為真實，亦堪認被告確有
    此部分犯行。
  (五)就被告於98年8月21日販賣2,500元之第一級毒品海洛因0.7
    公克元予卓俊吉部分之自白，與證人卓俊吉於警詢、偵查中
    及原審審理所證之情節相符（見99年度偵字第6627號卷第44
    至45、68至69頁，原審卷第156頁、第157頁反面至第158頁
    ），而證人卓俊吉0000000000號行動電話與被告0000000000
    號行動電話於98年8月21日中午12時22分許、12時26分許、1
    2時37分許聯絡，內容為：「A（即被告）：喂。B（即卓俊
    吉）：81。A：過來我住的地方。B：好。」、「A：喂。B：
    你說在哪裡？A：一樣啊、還是一樣啊。B：好」、「A：喂
    ，B：我到了。A：我要出門了。B：好」，有通訊監察譯文
    在卷可按（見99年度偵字第6627號卷第47頁），通話內容與
    證人卓俊吉之證詞相互佐證，堪信為真，可見被告確有此部
    分犯行。
  (六)就被告於98年8月23日販賣2,500元、0.7公克第一級毒品海
    洛因、700元、0.2公克第二級毒品甲基安非他命予卓俊吉部
    分之自白，核與證人卓俊吉於警詢、偵查中及原審審理之證
    述情節相符（見99年度偵字第6627號卷第44至45、68至69頁
    ，原審卷第156至158頁），而證人卓俊吉0000000000號行動
    電話與被告0000000000號行動電話於98年8月23日上午11時
    53分許、11時57分許聯絡，內容為：「A（即被告）：喂。B
    （即卓俊吉）：你那裡有41的東西嗎。A：沒有。B：那我一
    樣（81）就好了。A：嗯。B：我那個男生要700塊。A：嗯」
    、「A：喂。B：我怎麼沒看到你？A：我沒在裡面啊。B：你
    人在那裡？A：我人在斜對面紅綠燈這裡。B：好，我知道」
    ，有通訊監察譯文在卷可按（見99年度偵字第6627號卷第48
    頁），通話內容與證人卓俊吉之證詞相互佐證，堪信為真，
    足見被告確有此部分犯行。
  (七)就被告於98年8月24日販賣第一級毒品海洛因予楊慧娥部分
    之自白與證人楊慧娥於警詢、偵查中及原審審理所證之情節
    相符（見99年度偵字第6628號卷第12、14、73至74頁，原審
    卷第118頁反面至第119頁），並有0000000000、0000000000
    號行動電話通聯調閱查詢單在卷可稽（見99年度偵字第6628
    號卷第19至20頁），而證人楊慧娥持用0000000000號行動電
    話於98年8月24日晚間7時45分、8時13分與被告持用0000000
    000號行動電話聯絡，內容為：「A（即被告）：喂。B（即
    楊慧娥）：阿凱，你等一下！喂阿凱喔，你0981那隻怎麼沒
    有通啊？A：有啊！可能沒電吧！B：你在哪裡？A：怎樣啊
    。B：屁股痛啊。A：大姊我現在在忙！你不跟我練瘋話！B
    ：我要跟你講啊，我要跟你拿500可不可以？A：可以啊，但
    是我現在正在忙啊。B：那現在怎麼辦。A：你等會再打給我
    好不好。B：你說什麼？A：我說你到監理站啊。B：好、到
    監理站」、「A：喂。B：到了、到了。A：你等我一下」，
    有通訊監察譯文在卷可按（見99年度偵字第6628號卷第21頁
    ），通話內容與證人楊慧娥之證詞相互佐證，堪信為真，亦
    堪認被告確有此部分犯行。
  (八)就被告於98年8月28日與某不詳姓名年籍成年女子共同販賣
    第一級毒品海洛因予楊慧娥部分之自白，有證人楊慧娥於警
    詢、偵查中及原審審理所證之情節相符（見99年度偵字第66
    28號卷第12、14至15、74頁，原審卷第119頁、第121頁反面
    ），並有0000000000、000000 0000號行動電話通聯調閱查
    詢單在卷可稽（見99年度偵字第6628號卷第19-20頁），而
    證人楊慧娥持用0000000000、000 0000000號行動電話於98
    年8月28日晚間10時15分許、11時8分許、11時16分許、11時
    26分許與被告持用0000000000號行動電話聯絡內容為：「A
    （即被告）：喂。B（即楊慧娥）：阿凱喔！打電話怎麼都
    沒接。A：睡覺啊。B：我就知道。A：怎樣？你要拿錢還我
    了喔。B：還沒啦，我的要晚一點，我剛跟我兒子先借500塊
    。A：嗯。B：等一下再跟你拿一次500。A：好。B：那我到
    再打給你喔。A：好」、「A：喂。B：你在那裡。A：縱貫路
    上愛買。B：那我現在到那裡？A：到愛買啊！你知不知道在
    哪裡啊？B：我老公沒有跟我出來我自己出來也。A：就龍安
    街斜對面那一間就是愛買。B：喔，那我知道！到那邊打給
    你。A：好」、「A：喂。B：我到愛買啦。A：哇！我的摩托
    車剛被人騎走！B：你人在那裡。A：你在那邊等我一下。B
    ：在愛買那裡等你。A：對面的7-1 1等我。B：好」、「A：
    喂。B：我怎麼沒看到你。A：我叫我朋友拿過去給你。B：
    那一個。A：一個女的。B：好，你跟他說我穿短褲、背心，
    跟早上一樣。A：好」，有通訊監察譯文在卷可按（見99年
    度偵字第6628號卷第22頁），通話內容與證人楊慧娥之證詞
    相互佐證，堪信為真實，亦堪認被告確有此部分犯行。
  (九)被告於98年9月7日販賣第一級毒品海洛因予楊慧娥部分之自
    白，核與證人楊慧娥於警詢、偵查中及原審審理時證述之情
    節相符（見99年度偵字第6628號卷第12、15至16、74頁，原
    審卷第119頁反面），並有0000000000、0000000000號行動
    電話通聯調閱查詢單在卷可稽（見99年度偵字第6628號卷第
    19至20頁），而證人楊慧娥持用0000000000號行動電話於98
    年9月7日晚間8時40分許、8時58分許與被告持用000000000
    0號行動電話聯絡內容為：「A（即被告）：喂。B（即楊慧
    娥）：阿凱！你在那裡？一樣嗎。A：沒有！我在大湳。B：
    大湳哪裡？A：廣福路上的網咖。B：好。A：怎樣。B：跟之
    前一樣！500！A：你差我的什麼時候要給我。B：10號啊。A
    ：好，廣福路網咖。B：好」、「A：喂。B：阿凱！網咖叫
    什麼名字？A：魔法傳奇。B：好」，有通訊監察譯文在卷可
    按（見99年度偵字第6628號卷第25頁），通話內容與證人楊
    慧娥之證詞相互佐證，可信為真，堪認被告確有此部分犯行
    。
  (十)被告就98年12月23日販賣第二級毒品甲基安非他命予劉曉蓓
    部分之自白，與證人劉曉蓓於警詢、偵查中及原審審理證述
    之情節相符（見99年度偵字第8555號卷第15頁反面、第16頁
    反面、第59至60、92至93頁，原審卷第115頁反面至第116頁
    、第117頁反面），並有0000000000號行動電話通聯調閱查
    詢單在卷可稽（見99年度偵字第8555號卷第19頁），而證人
    劉曉蓓使用之0000000000號行動電話與被告持用之00000000
    00號行動電話曾於98年12月23日下午2時7分、3時14分、3時
    28分許聯絡，內容為「B（即劉曉蓓）：我跟你商量你一件
    事，我晚上要上班！你可不可以先拿一張，最慢禮拜一就還
    給你。A（即被告）：不行啦，不要，太久了！B：禮拜日，
    拜託，最慢禮拜日就還你！不然我上班很難過！A：我不希
    望人家這樣盧，我說不要就不要」、「A：喂。B：我問過了
    ，我明天凌晨就可以給你了！A：不是，幹嘛要這樣子搞，
    一千塊的東西你能用多久。B：拜託，你在哪裡？A：你到廣
    福路、永豐南路」、「A：喂。B：我到了。A：好等我」，
    有通訊監察譯文在卷可按（見99年度偵字第8555號卷第22頁
    ），通話內容與證人劉曉蓓之證詞相互佐證，堪信為真實。
    證人劉曉蓓雖於原審審理時證稱：98年12月23日伊跟被告賒
    帳1,000元，之後他就被查獲，伊就沒有還給被告1,000元了
    云云（見原審卷第117頁），然證人劉曉蓓於99年1月19日警
    詢及同年1月21日、4月27日偵訊時均證稱：伊最後一次向被
    告購買是98年12月25日等語（見99年度偵字第8555號卷第16
    、59、92至93頁），並於99年4月27日偵查中證稱，98年12
    月25日交易時，伊有把同年12月23日欠的1,000元還給被告
    等語（見99年度偵字第8555號卷第92至93頁），審酌證人劉
    曉蓓99年1月19日警詢及同年1月21日、4月27日偵訊時，距
    離本案發生之98年12月23日時間較近，記憶應較100年3月16
    日原審審理時為清晰，參以被告已承認其於98年12月23日交
    付毒品予劉曉蓓並收取金錢，故證人劉曉蓓應有於98年12月
    23日收受毒品，並於同年12月25日將購買毒品之價額1,000
    元還給被告，堪認被告確有此部分犯行。
  (十一)就被告於98年12月20日販賣第二級毒品甲基安非他命予李哲
    安部分之自白，核與證人李哲安於警詢、偵查及原審審理時
    證述等情相符（見99年度偵字第8555號卷第26頁反面至第28
    頁、第93至94頁，原審卷第159、160頁），並有0000000000
    號行動電話通聯調閱查詢單在卷可稽（見99年度偵字第8555
    號卷第31頁），而證人李哲安使用之0000000000號行動電話
    ，與被告持用之0000000000號行動電話，曾於98年12月20日
    下午6時37分許、7時58分許、8時26分許、8時31分許聯絡，
    內容為：「A（即被告）：喂。B（即李哲安）：凱哥終於接
    了，下班處理一下阿，有了嗎？你在哪裡？A：有阿，我在
    中平路。B：八德嗎？A：國際路這裡。B：你會不會回來？A
    ：會阿，你現在要嗎？B：沒有，我八點下班。A：好好，八
    點我過去。B：我三張啦」、「A：喂。B：我要到哪裡找你
    阿？A：我現在人在三峽，你先回去，我現在過去。B：你要
    到哪裡？A；麥當勞啊。B：你現在就要來了是不是？A：我
    十分鐘後出門阿」、「A：喂。B：你到哪了？A：我現在在
    義勇街。B：我們約大湳好不好？我在小大湳這。A：那你就
    直接到義勇街，娃娃城這邊。B：娃娃城喔，好，你等我一
    下」、「A：喂。B：我在義勇街這邊，哪裡？A：娃娃城這
    邊，你知不知道。B：以前娃娃城麻，我在這邊阿。A：好」
    ，有通訊監察譯文在卷可按（見99年度偵字第8555號卷第33
    頁背面），通話內容與證人李哲安之證詞相互佐證，堪認被
    告確有此部分犯行。
  (十二)就被告於98年9月6日販賣第二級毒品甲基安非他命予王婉溱
    部分之自白，核與證人王婉溱於警詢及偵查中所證等情相符
    （見99年度偵字第8555號卷第36頁反面至第37頁、第70頁）
    ，並有0000000000號行動電話通聯紀錄調閱單在卷可稽（見
    99年度偵字第8555號卷第39頁），而證人王婉溱持用000000
    0000號行動電話與被告0000000000號行動電話於98年9月6日
    0時40分許聯絡，內容為：「A（即被告）：喂，幹嘛？B（
    即王婉溱）：那個泡麵一張。A：好，等一下過去。B：好」
    ，有通訊監察譯文在卷可按（見99年度偵字第8555號卷第40
    頁），通話內容與證人王婉溱之證詞相互佐證，足見被告確
    有此部分犯行。
  (十三)就被告於98年9月7日販賣第二級毒品甲基安非他命予王婉溱
    部分之自白，核與證人王婉溱於警詢及偵查中證述之情節相
    符（見99年度偵字第8555號卷第36頁反面至第37頁、第70頁
    ），並有0000000000號行動電話通聯紀錄調閱單在卷可稽（
    見99年度偵字第8555號卷第39頁、第70頁），而證人王婉溱
    持用之0000000000號行動電話與被告0000000000號行動電話
    於98年9月7日下午1時32分許、1時59分許曾與被告00000000
    00號行動電話聯絡，內容為：「A（即被告）：喂。B（即王
    婉溱）：我朋友要一張。A：妳要不要拿個二張逗個1克好不
    好。B：好。A：我幫妳分好，那我等一下過去喔！B：好」
    、「A：喂，過去了。B：好，快一點」，有通訊監察譯文在
    卷可按（見99年度偵字第8555號卷第40頁），通話內容與證
    人王婉溱之證詞相互佐證，堪信為真，亦足認被告確有此部
    分犯行。
  (十四)就被告於98年8月29日販賣第一級毒品海洛因予卓朝輝部分
    之自白，核與證人卓朝輝於警詢、偵查中及原審審理時證述
    之情節相符（見99年度偵字第10350號卷第15頁反面至第16
    頁反面，原審卷第161頁反面、第162頁至第163頁反面），
    並有0000000000號行動電話行動電話通聯紀錄調閱單在卷可
    稽（見99年度偵字第10350號卷第25、60至61頁），而證人
    卓朝輝持用0000000000號行動電話，於98年8月29日上午11
    時29分許，與被告持用0000000000號行動電話聯絡，內容為
    ：「A（即被告）：喂。B（即卓朝輝）：我豆輝啦！A：嗯
    。B：81。A：還沒！我還沒處理好！B：還沒喔！A：我不是
    叫他回去跟你講要等到下午了。B：喔。A：他沒跟你講嗎。
    B：有啦！我想說這麼久了，應該處理好了。A：我就跟你說
    一第要等到下午。B：好啦！你好了打給我。A：好。B：盡
    量快一點」，有通訊監察譯文在卷可稽（見99年度偵字第10
    350號卷第30頁），通話內容與證人卓朝輝之證詞相互佐證
    ，堪信為真，亦堪認被告確有此部分犯行。
  (十五)就被告於98年9月3日販賣第一級毒品海洛因予卓朝輝部分自
    白，核與證人卓朝輝於警詢、偵查及原審審理時之證述情節
    相符（見99年度偵字第10350號卷第15頁反面至第16頁背面
    、第60至61頁，原審卷第161頁反面、第162頁至第163頁反
    面），並有0000000000號行動電話行動電話通聯紀錄調閱單
    在卷可稽（見99年度偵字第10350號卷第25頁），而證人卓
    朝輝持用0000000000號行動電話，於98年9月3日晚間8時38
    分許，與被告持用0000000000號行動電話聯絡，內容為：「
    A（即被告）：喂。B（即卓朝輝）：我頭仔啦。A：我知道
    。B：現在呢。A：你叫阿吉聽阿！阿吉知道在哪裡，一樣啊
    。B：叫不起來氣死了。A：在監理站啊。B：我去好嗎。A：
    你要怎樣。B：你那裡有像那天那個嗎。A：那天那個沒有啦
    。B：你那裡有多少。A：你要拿多少。B：看你那啊。A：41
    有二個。B：不然我先拿41。A：好。B：我現在馬上過去。A
    ：好」，有通訊監察譯文在卷可稽（見99年度偵字第10350
    號卷第31頁），通話內容與證人卓朝輝之證詞相互佐證，亦
    堪認被告確有此部分犯行。
  (十六)查海洛因及甲基安非他命均是政府查緝甚嚴之違禁毒品，對
    於販賣海洛因及甲基安非他命者均科以重度刑責，販賣海洛
    因及甲基安非他命既係違法行為，當非可公然為之，亦無公
    定價格，且分裝容易，份量亦可增減，而每次買賣之價量，
    亦可能隨時依雙方關係深淺、資力、需求及對行情之認知、
    來源是否充裕、品質良窳、查緝是否嚴謹、購買者被查獲時
    供述購買對象之可能風險之評估等情形，而異其標準，非可
    一概而論；又販賣第一級毒品海洛因之法定刑為死刑或無期
    徒刑，販賣第二級毒品甲基安非他命之法定刑則為無期徒刑
    或7年以上有期徒刑，本件被告於本院坦承其以如附表一所
    示之價格將附表一所示毒品售與黃俊文、莊正川、卓俊吉、
    楊慧娥、劉曉蓓、李哲安、王婉溱、卓朝輝，且被告表示對
    證人黃俊文、莊正川、卓俊吉、楊慧娥、劉曉蓓、李哲安、
    王婉溱、卓朝輝所述無意見，再被告與黃俊文、莊正川、卓
    俊吉、楊慧娥、劉曉蓓、李哲安、王婉溱、卓朝輝僅為一般
    朋友，並無特殊情誼，又經被告供陳在卷（見原審卷第170
    頁反面），苟非確有利益可圖，衡情被告應無甘冒重罪風險
    ，鋌而走險與黃俊文等人為毒品交易之理，足認被告當有牟
    利之意圖，殆無疑義。
  (十七)綜上，被告自白之犯行與事實相符，自屬採信，本件事證明
    確，被告犯行堪予認定，應依法論科。
三、核被告所為，係犯毒品危害防制條第4條第1項、第2項之販
    賣第一、二級毒品罪及第6項、第1項販賣第一級毒品未遂罪
    （詳如附表二所示之各罪）。其所犯前開15罪時，持有第一
    級毒品或第二級毒品之低度行為應為販賣之高度行為所吸收
    ，不另論罪。被告就如附表一編號(八)所示犯行，與某姓名年
    籍不詳之成年女子間，有犯意之聯絡及行為之分擔，均為共
    同正犯。又被告就如附表一編號(六)所示之犯行，係以一行為
    ，同時觸犯上開二罪名，為想像競合犯，應依刑法第55條之
    規定，從一重之販賣第一級毒品罪處斷。被告就上開15罪犯
    行，犯意各別，行為互殊，均應分論併罰。被告曾受事實欄
    所載之有期徒刑執行完畢，有本院被告前案紀錄表1份供參
    ，其受有期徒刑之執行完畢，於5年內故意再犯本件有期徒
    刑以上之罪，為累犯，均應依刑法第47條第1項規定，加重
    其刑，惟上開販賣第一級及第二級毒品罪之法定本刑為死刑
    或無期徒刑部分，依法不得加重，僅就有期徒刑及得併科罰
    金部分加重其刑。又被告就如附表一編號(三)之犯行，雖已著
    手販賣行為，惟未完成交易，為未遂犯，應依刑法第25條第
    2項之規定，按既遂犯之刑減輕之。又按販賣第一級毒品罪
    之法定刑為「製造、運輸、販賣第一級毒品者，處死刑或無
    期徒刑；處無期徒刑者，得併科新臺幣二千萬元以下罰金」
    ，然同為販賣第一級毒品之人，其原因、動機、目的不一，
    犯罪情節未必盡同，有大盤毒梟者，亦有中、小盤之分，甚
    或僅止於吸毒者友儕間為求互通有無之有償轉讓者亦有之，
    其販賣行為所造成危害社會之程度自屬有異，法律科處此類
    犯罪，所設之法定最低本刑卻同為「無期徒刑，得併科新臺
    幣二千萬元以下罰金」，不可謂不重。於此情形，倘依其情
    狀處以相當之有期徒刑，即足以懲儆，並可達防衛社會之目
    的者，自非不可依客觀之犯行與主觀之惡性二者加以考量其
    情狀，是否有可憫恕之處，適用刑法第59條之規定酌量減輕
    其刑，期使個案裁判之量刑，能斟酌至當，符合比例原則，
    本件被告如附表一編號(一)、(二)、(四)至(九)、(十四)、(十五)所示販賣第
    一級毒品既遂之行為，所為自屬非是，惟衡其交易價額分別
    為500元、1,500元、2,500元、5,000元（詳如附表一各編號
    所示），對照其所犯係法定刑為死刑或無期徒刑之重罪，法
    重情輕，客觀上足以引起一般人之同情，其犯罪情狀顯可憫
    恕，若處以被告最低刑度無期徒刑，與社會永久隔絕，猶嫌
    過重，爰依刑法第59條規定酌量減輕其刑，並就被告販賣第
    一級毒品部分，依法先加重後減輕之。再毒品危害防制條例
    第17條規定，犯同條例第4條至第8條、第10條或第11條之罪
    ，供出毒品來源，因而查獲其他正犯或共犯者，減輕或免除
    其刑。其立法用意，旨在鼓勵被告供出其所製造、運輸、販
    賣或持有之毒品來源，俾追究出該毒品之前手，以徹底清除
    毒品氾濫。故所謂「供出毒品來源」係指具體供出上游之毒
    品來源，以防止毒品之蔓延而言。倘僅自白所運輸、販賣毒
    品之事證及共犯為何人，並未進而查獲毒梟前手或其上游毒
    品者，仍不得執此邀該規定之寬減。（最高法院97年度臺上
    字第3035號判決參照）。查被告雖供出其係向龔高義購買毒
    品，然被告於原審審理時先供述：伊與龔高義交易毒品時，
    劉沛紋都有在旁看到云云（見原審卷第17 1頁反面），嗣改
    稱：本案伊向龔高義購買毒品時，劉沛紋都沒有看到，因為
    這段期間伊沒有跟劉沛紋聯繫，有看到伊向龔高義拿毒品的
    人伊不認識，也是要去跟龔高義拿毒品的人云云（見原審卷
    第245頁反面），被告對何人可佐證其毒品之來源係龔高義
    ，前後供述不一，且經檢警長期對被告持用之行動電話進行
    通訊監察，亦無被告與龔高義有疑似毒品交易之通聯可佐，
    而檢警經被告之供述進行追查，亦未進而查獲被告所稱毒品
    之上游來源係龔高義，業經原審調閱99年度他字第2544號偵
    查卷宗確認無訛，故尚不得依毒品危害防制條例第17條之規
    定減輕其刑，併此敘明。
四、原判決以被告犯行事證明確，予以論罪科刑，固非無見。惟
    查(一)就附表一編號(八)部分，被告於98年8月28日晚上10點15
    分左右，販賣0.05公克海洛因給楊慧娥，當時是由某姓名年
    籍不詳之成年女子將海洛因交付給楊慧娥並收取價金後轉給
    伊等情，此為證人楊慧娥所敘明（見99年度偵字第6628號偵
    查卷第22頁、74頁），且為被告於本院審理中所供認（本院
    卷第61頁正、反面），故就此編號(八)所示犯行，被告與該姓
    名年籍不詳之成年女子間，有犯意聯絡及行為分擔，為共同
    正犯，原審就此於附表一、二編號(八)部分雖記載被告與該姓
    名年籍不詳成年女子共同犯罪之事實併論以共犯之罪責，惟
    於理由欄內論罪科刑部分，卻就附表一、二編號(七)部分論以
    共犯，且就此部分犯罪所得500元，未諭知如不能沒收時，
    應以共犯之財產連帶抵償之，自有未洽；(二)就附表一編號(六)
    所示部分，被告係以價值2,500元之第一級毒品海洛因1包（
    約0.7公克）及價值700元之第二級毒品甲基安非他命1包（
    約0.2公克）販賣予卓俊吉，被告得款3,200元，係以一行為
    為之，故就附表一編號(六)部分，被告同時觸犯上開2罪名，
    為想像競合犯，原審於理由欄二論罪科刑時卻將此部分誤認
    係附表一編號(五)之事實，併就此論以想像競合犯，尚有違誤
    ；(三)原審認定被告就附表一編號(三)所犯為販賣第一級毒品並
    未完成，於附表二編號(三)記載被告此部分所犯為毒品危害防
    制條例第4條第1項、第6項之未遂罪，然卻於判決適用法律
    時漏未記載毒品危害防制條例第4條第6項，亦嫌疏漏；(四)毒
    品危害防制條例第19條第1項前段規定，係採義務沒收主義
    ，惟該條文並未特別規定「不問屬於犯人與否，沒收之」，
    是「其供犯罪所用或因犯罪所得之財物」仍應適用刑法第38
    條第3項前段，以屬於犯人所有者為限，始應予沒收（最高
    法院93年度台上字第2852號判決要旨參照）。查扣案手機6
    支、電子磅秤1臺、分裝袋39個、削尖吸管2支及勺子1支，
    為被告所有，並為其供犯本件販賣第一級毒品海洛因、第二
    級毒品甲基安非他命使用之物，此經被告於本院準備程序中
    供述明確（見本院卷第48頁），並有行動電話門號查詢資料
    6份在卷足憑，應依毒品危害防制條例第19條第1項規定，於
    所犯各該罪名項下，併予宣告沒收，原審未予詳查，逕認並
    無證據證明扣案手機6支、電子磅秤1臺、分裝袋39個、削尖
    吸管2支及勺子1支係供本案犯罪所用之物，而不為沒收之諭
    知，亦有不當。被告上訴以原審量刑過重指摘原判決，固無
    理由，惟原判決既有上開可議之處，自應由本院將原判決撤
    銷改判。爰審酌被告漠視政府反毒政策及宣導，意圖營利而
    販賣第一級毒品海洛因、第二級毒品甲基安非他命予他人施
    用，影響所及，非僅他人之生命、身體可能受毒品之侵害，
    社會、國家之安定秩序亦不能幸免，為害不輕，當非個人一
    己之生命、身體法益所可比擬，自應嚴厲規範，被告於本院
    審理時已坦白承認不法犯行，其所為固應受相當程度之刑事
    非難，惟另考量被告經查獲之販毒次數及金額均屬有限等一
    切情狀，酌情各量處如主文所示之刑，並依法定其應執行之
    刑，以資懲儆。
五、沒收部分：
  (一)被告就附表一編號(一)至(二)、(四)至(七)及(九)至(十五)所示犯罪事實，
    因販賣毒品所得財物，核屬被告因本件犯罪所得之物，雖未
    扣案，仍應依毒品危害防制條例第19條第1項規定諭知沒收
    ，如全部或一部不能沒收時，以其財產抵償之；而附表一編
    號(八)所示犯罪事實，因販賣毒品所得財物500元，係被告與
    某不詳姓名年籍成年女子共同犯罪所得之物，雖未扣案，仍
    應依上開條文規定沒收，如全部或一部不能沒收時，以其等
    之財產連帶抵償之。
  (二)毒品危害防制條例第19條第1項前段規定，係採義務沒收主
    義，該條文中「其供犯罪所用或因犯罪所得之財物」仍以屬
    於犯人所有者為限，始應予沒收（見最高法院93年度台上字
    第2852號判決要旨參照）。查扣案手機6支、電子磅秤1臺、
    分裝袋39個、削尖吸管2支及勺子1支，為被告所有，並為其
    供犯本件販賣第一級毒品海洛因、第二級毒品甲基安非他命
    使用之物，此經被告於本院準備程序中供述明確（見本院卷
    第48頁），並有行動電話門號查詢資料6份在卷足憑，應依
    毒品危害防制條例第19條第1項規定，於所犯各該罪名項下
    ，併予宣告沒收。
  (三)未扣案之0000000000號、0000000000號、0000000000號行動
    電話門號SIM卡3張為被告所有（見原審審訴字卷第31頁正、
    反面）、供本件販賣第一級毒品海洛因、第二級毒品甲基安
    非他命所有之物，均應依同條例第19條第1項規定諭知沒收
    ，如全部或一部不能沒收時，追徵其價額。
  (四)扣得第一級毒品海洛因4小包、第二級毒品甲基安非他命4小
    包，為被告所有，與交付給李哲安、劉曉蓓的毒品並非同一
    批，係被告供自已吸食之用，業經被告供述在卷（見原審審
    訴字卷第32頁反面、原審字卷第166頁反面、本院卷第48頁
    ），且查獲日（即99年1月13日）距離本件被告最後1次販賣
    毒品（即98年12月23日）已有20日之久，卷內亦無其他證據
    足以佐證係被告本件最後1次販賣毒品所剩下，應認被告上
    開供述為可採，此部分持有毒品之低度行為應為高度之施用
    毒品行為所吸收，自應於施用毒品案件主文從刑項下宣告沒
    收，附此敘明。
  (五)至安非他命殘渣袋2個、5,600元，並無證據證明係供本案犯
    罪所用之物（見99年度偵字第1949號卷第18頁、原審審訴字
    卷第32頁反面、原審卷第166頁反面至第167頁），均不為沒
    收之諭知，併此敘明。
據上論斷，應依刑事訴訟法第369條第1項前段、第364條、第299
條第1項前段，毒品危害防制條例第4條第1項、第2項、第6項、
第19條第1項，刑法第11條、第28條、第55條、第25條第2項、第
47條第1項、第59條、第51條第5款，判決如主文。
本案經檢察官鄭富銘到庭執行職務。
中    華    民    國   100    年    10    月    26    日
                  刑事第十一庭  審判長法  官  許宗和
                                      法  官  趙功恆
                                      法  官  潘進柳
以上正本證明與原本無異。
如不服本判決，應於收受送達後10日內向本院提出上訴書狀，其
未敘述上訴之理由者並得於提起上訴後10日內向本院補提理由書
（均須按他造當事人之人數附繕本）「切勿逕送上級法院」。
                                      書記官  任正人
中    華    民    國   100    年    10    月    26    日
附錄：本案論罪科刑法條全文
毒品危害防制條例第4條
製造、運輸、販賣第一級毒品者，處死刑或無期徒刑；處無期徒
刑者，得併科新臺幣 2 千萬元以下罰金。
製造、運輸、販賣第二級毒品者，處無期徒刑或 7 年以上有期
徒刑，得併科新臺幣 1 千萬元以下罰金。
製造、運輸、販賣第三級毒品者，處 5 年以上有期徒刑，得併
科新臺幣 7 百萬元以下罰金。
製造、運輸、販賣第四級毒品者，處 3 年以上 10 年以下有期
徒刑，得併科新臺幣 3 百萬元以下罰金。
製造、運輸、販賣專供製造或施用毒品之器具者，處 1 年以上
7 年以下有期徒刑，得併科新臺幣 1 百萬元以下罰金。
前五項之未遂犯罰之。
附表一
┌──┬───┬──────┬──────┬─────────────┬─────────┐
│編號│買受人│交易時間    │交易地點    │聯絡方式                  │交易之毒品及數量  │
├──┼───┼──────┼──────┼─────────────┼─────────┤
│(一)  │黃俊文│98年8 月24日│桃園縣八德市│黃俊文以其申請持用之092614│價值1,000 元之第一│
│    │      │晚上7時2分許│大義街33巷口│6569號行動電話撥打被告持用│級毒品海洛因1 包（│
│    │      │聯絡，並於同│附近        │之0000000000號行動電話聯繫│約0.2 公克），被告│
│    │      │日晚間8 時許│            │                          │得款1,000元       │
│    │      │進行交易    │            │                          │                  │
├──┼───┼──────┼──────┼─────────────┼─────────┤
│(二)  │黃俊文│98年9 月6 日│桃園縣桃園監│黃俊文以其申請持用之092614│價值1,000 元之第一│
│    │      │下午5 時25分│理站附近    │6569號行動電話撥打被告持用│級毒品海洛因1 包（│
│    │      │許聯絡，並於│            │之0000000000號行動電話聯繫│約0.2 公克），被告│
│    │      │同日下午6 時│            │                          │得款1,000元       │
│    │      │許進行交易  │            │                          │                  │
├──┼───┼──────┼──────┼─────────────┼─────────┤
│(三)  │莊正川│98年8 月23日│未完成交易  │莊正川以0000000000號行動電│價值1,000 元之第一│
│    │      │中午12時6 分│            │話撥打被告持用0000000000號│級毒品海洛因1 包（│
│    │      │許聯絡，嗣未│            │行動電話聯絡              │約0.1 公克），未完│
│    │      │完成交易    │            │                          │成交易            │
├──┼───┼──────┼──────┼─────────────┼─────────┤
│(四)  │莊正川│98年9 月8 日│桃園縣中壢市│莊正川以0000000000、095580│價值2,500 元之第一│
│    │      │晚間8 時35分│內壢火車站前│9880號行動電話撥打被告持用│級毒品海洛因1 包（│
│    │      │許聯絡，並於│之85度C 咖啡│0000000000號行動電話聯絡  │約0.45公克），被告│
│    │      │同日晚間9 時│店          │                          │得款2,500 元      │
│    │      │許進行交易  │            │                          │                  │
├──┼───┼──────┼──────┼─────────────┼─────────┤
│(五)  │卓俊吉│98年8 月21日│桃園縣八德市│卓俊吉以其申請持用之098057│價值2,500 元之第一│
│    │      │中午12時22分│廣興路附近  │6001號行動電話撥打被告持用│級毒品海洛因1 包（│
│    │      │許後不久    │            │0000000000號行動電話聯絡，│約0.7 公克），被告│
│    │      │            │            │被告親自交付毒品予卓俊吉，│得款2,500元       │
│    │      │            │            │並收取款項                │                  │
├──┼───┼──────┼──────┼─────────────┼─────────┤
│(六)  │卓俊吉│98年8 月23日│桃園縣中壢市│卓俊吉以其申請持用之098057│價值2,500 元之第一│
│    │      │上午11時53分│龍岡地區    │6001號行動電話撥打被告持用│級毒品海洛因1 包（│
│    │      │許後不久    │            │0000000000號行動電話聯絡，│約0.7 公克）及價值│
│    │      │            │            │被告親自交付第一、二級毒品│700 元之第二級毒品│
│    │      │            │            │予卓俊吉，並收取款項      │甲基安非他命1 包（│
│    │      │            │            │                          │約0.2 公克），被告│
│    │      │            │            │                          │得款3,200 元      │
├──┼───┼──────┼──────┼─────────────┼─────────┤
│(七)  │楊慧娥│98年8 月24日│桃園縣桃園市│楊慧娥以0000000000號行動電│價值500 元之第一級│
│    │      │晚間7 時45分│介壽路416 號│話撥打電話予被告持用092672│毒品海洛因1 包（約│
│    │      │許電話聯絡，│即桃園市監理│4620號行動電話聯繫，由被告│0.05公克），被告得│
│    │      │同日晚間8 時│站前        │交付交付毒品予楊慧娥，並收│款500 元          │
│    │      │20分許進行交│            │取款項                    │                  │
│    │      │易          │            │                          │                  │
├──┼───┼──────┼──────┼─────────────┼─────────┤
│(八)  │楊慧娥│98年8 月28日│桃園縣桃園市│楊慧娥以0000000000、095580│價值500 元之第一級│
│    │      │晚間10時15分│中山路愛買大│9880號行動電話撥打電話予被│毒品海洛因1 包（約│
│    │      │許以電話聯絡│賣場對面某便│告持用0000000000號行動電話│0.05公克），得款50│
│    │      │，同日晚間12│利商店前    │聯繫，被告委由某姓名年籍不│0元               │
│    │      │時許進行交易│            │詳之成年女子交付毒品予楊慧│                  │
│    │      │            │            │娥，並收取款項後交給被告  │                  │
├──┼───┼──────┼──────┼─────────────┼─────────┤
│(九)  │楊慧娥│98年9 月7 日│桃園縣八德市│楊慧娥以0000000000號行動電│價值500 元之第一級│
│    │      │晚上8 時40分│廣福326 號魔│話撥打電話予被告持用092672│毒品海洛因1 包（約│
│    │      │許以電話聯絡│法傳奇網咖前│4620號行動電話聯繫，被告親│0.05公克），被告得│
│    │      │，同日晚間9 │            │自交付毒品予楊慧娥，並收取│款500 元          │
│    │      │時許進行交易│            │款項                      │                  │
├──┼───┼──────┼──────┼─────────────┼─────────┤
│(十)  │劉曉蓓│98年12月23日│桃園縣廣福路│劉曉蓓以0000000000號行動電│價值1,000 元之第二│
│    │      │下午2 時7 分│與永豐南路口│話撥打被告持用之0000000000│級毒品甲基安非他命│
│    │      │以電話聯絡，│            │號行動電話聯絡，被告親自交│1 包，被告得款    │
│    │      │並於同日下午│            │付毒品，劉曉蓓並於同年12月│1,000 元          │
│    │      │3 時28分許進│            │25日將購買毒品之1,000 元交│                  │
│    │      │行交易      │            │予被告                    │                  │
├──┼───┼──────┼──────┼─────────────┼─────────┤
│(十一)  │李哲安│98年12月20日│桃園縣八德市│李哲安以0000000000號行動電│價值3,000 元之第二│
│    │      │晚間6時37分 │義勇街附近  │話撥打被告0000000000號行動│級毒品甲基安非他命│
│    │      │電話聯絡，並│            │電話聯絡，被告親自交付毒品│1包（約0.8公克），│
│    │      │於同日晚間9 │            │並收取款項                │被告得款3,000元   │
│    │      │時許進行交易│            │                          │                  │
├──┼───┼──────┼──────┼─────────────┼─────────┤
│(十二)  │王婉溱│98年9 月6 日│桃園縣八德市│王婉溱以其持用之0000000000│價值1,000 元之第二│
│    │      │凌晨0 時41分│介壽路2 段  │號行動電話撥打被告持用0981│級毒品甲基安非他命│
│    │      │許聯絡，並於│1493號      │744665號行動電話，被告親自│1 包，被告得款    │
│    │      │同日某時許進│            │交付毒品，並收取款項      │1,000 元          │
│    │      │行交易      │            │                          │                  │
├──┼───┼──────┼──────┼─────────────┼─────────┤
│(十三)  │王婉溱│98年9 月7 日│桃園縣八德市│王婉溱以其持用之0000000000│價值2,000 元之第二│
│    │      │下午1 時32分│介壽路附近  │號行動電話撥打被告持用0981│級毒品甲基安非他命│
│    │      │許聯絡，並於│            │744665號行動電話，被告親自│1 包（約1 公克），│
│    │      │同日下午某時│            │交付毒品，並收取款項      │被告得款2,000 元  │
│    │      │進行交易    │            │                          │                  │
├──┼───┼──────┼──────┼─────────────┼─────────┤
│(十四)  │卓朝輝│98年8 月29日│桃園縣某處  │卓朝輝以0000000000號行動電│價值2,500 元之第一│
│    │      │上午11時29分│            │話撥打被告持用0000000000號│級毒品海洛因1 包，│
│    │      │許聯絡，並於│            │行動電話聯絡，被告親自交付│被告得款2,500 元  │
│    │      │同日某時完成│            │毒品，並收取款項          │                  │
│    │      │交易        │            │                          │                  │
├──┼───┼──────┼──────┼─────────────┼─────────┤
│(十五)  │卓朝輝│98年9 月3 日│桃園市監理站│卓朝輝以0000000000號行動電│價值5,000 元之第一│
│    │      │晚間8 時38分│            │話撥打被告持用0000000000號│級毒品海洛因1 包，│
│    │      │許聯絡，並於│            │行動電話聯絡，被告親自交付│被告得款5,000 元  │
│    │      │同日某時完成│            │毒品，當日收取2,500 元，並│                  │
│    │      │交易        │            │於1 週後收取餘款2,500 元  │                  │
└──┴───┴──────┴──────┴─────────────┴─────────┘
附表二
┌──┬──────────┬─────────────────┬────────────┬────────────┐
│編號│所犯法條            │所犯之罪及所處之刑                │犯罪所得財物            │其他應沒收（銷燬）之物  │
├──┼──────────┼─────────────────┼────────────┼────────────┤
│(一)  │毒品危害防制條例第4 │張少凱販賣第一級毒品，累犯，處有期│未扣案之新臺幣壹仟元沒收│扣案手機6支、電子磅秤1臺│
│    │條第1 項            │徒刑拾伍年肆月。                  │，如全部或一部不能沒收時│、分裝袋39個、削尖吸管2 │
│    │                    │                                  │，以其財產抵償之。      │支及勺子1支，均沒收。   │
│    │                    │                                  │                        │未扣案之行動電話00000000│
│    │                    │                                  │                        │20號SIM卡1張，如全部或一│
│    │                    │                                  │                        │部不能沒收時，追徵其價額│
├──┼──────────┼─────────────────┼────────────┼────────────┤
│(二)  │毒品危害防制條例第4 │張少凱販賣第一級毒品，累犯，處有期│未扣案之新臺幣壹仟元沒收│扣案手機6支、電子磅秤1臺│
│    │條第1 項            │徒刑拾伍年肆月。                  │，如全部或一部不能沒收時│、分裝袋39個、削尖吸管2 │
│    │                    │                                  │，以其財產抵償之。      │支及勺子1支，均沒收。   │
│    │                    │                                  │                        │未扣案之行動電話00000000│
│    │                    │                                  │                        │20號SIM卡1張，如全部或一│
│    │                    │                                  │                        │部不能沒收時，追徵其價額│
├──┼──────────┼─────────────────┼────────────┼────────────┤
│(三)  │毒品危害防制條例第4 │張少凱販賣第一級毒品未遂，累犯，處│                        │扣案手機6支、電子磅秤1臺│
│    │條第1 項、第6項     │有期徒刑拾伍年貳月。              │                        │、分裝袋39個、削尖吸管2 │
│    │                    │                                  │                        │支及勺子1支，均沒收。   │
│    │                    │                                  │                        │未扣案之行動電話00000000│
│    │                    │                                  │                        │65號SIM卡1張，如全部或一│
│    │                    │                                  │                        │部不能沒收時，追徵其價額│
├──┼──────────┼─────────────────┼────────────┼────────────┤
│(四)  │毒品危害防制條例第4 │張少凱販賣第一級毒品，累犯，處有期│未扣案之新臺幣貳仟伍佰元│扣案手機6支、電子磅秤1臺│
│    │條第1 項            │徒刑拾伍年肆月。                  │沒收，如全部或一部不能沒│、分裝袋39個、削尖吸管2 │
│    │                    │                                  │收時，以其財產抵償之。  │支及勺子1支，均沒收。   │
│    │                    │                                  │                        │未扣案之行動電話00000000│
│    │                    │                                  │                        │20號SIM卡1張，如全部或一│
│    │                    │                                  │                        │部不能沒收時，追徵其價額│
├──┼──────────┼─────────────────┼────────────┼────────────┤
│(五)  │毒品危害防制條例第4 │張少凱販賣第一級毒品，累犯，處有期│未扣案之新臺幣貳仟伍佰元│扣案手機6支、電子磅秤1臺│
│    │條第1 項            │徒刑拾伍年肆月。                  │沒收，如全部或一部不能沒│、分裝袋39個、削尖吸管2 │
│    │                    │                                  │收時，以其財產抵償之。  │支及勺子1支，均沒收。   │
│    │                    │                                  │                        │未扣案之行動電話00000000│
│    │                    │                                  │                        │20號SIM卡1張，如全部或一│
│    │                    │                                  │                        │部不能沒收時，追徵其價額│
├──┼──────────┼─────────────────┼────────────┼────────────┤
│(六)  │毒品危害防制條例第4 │張少凱販賣第一級毒品，累犯，處有期│未扣案之新臺幣仟貳佰元│扣案手機6支、電子磅秤1臺│
│    │條第1項             │徒刑拾伍年肆月。                  │收時，以其財產抵償之。  │、分裝袋39個、削尖吸管2 │
│    │                    │                                  │                        │支及勺子1支，均沒收。   │
│    │                    │                                  │                        │未扣案之行動電話00000000│
│    │                    │                                  │                        │20號SIM卡1張，如全部或一│
│    │                    │                                  │                        │部不能沒收時，追徵其價額│
├──┼──────────┼─────────────────┼────────────┼────────────┤
│(七)  │毒品危害防制條例第4 │張少凱販賣第一級毒品，累犯，處有期│未扣案之新臺幣伍佰元沒收│扣案手機6支、電子磅秤1臺│
│    │條第1 項            │徒刑拾伍年肆月。                  │，如全部或一部不能沒收時│、分裝袋39個、削尖吸管2 │
│    │                    │                                  │，以其財產抵償之。      │支及勺子1支，均沒收。   │
│    │                    │                                  │                        │未扣案之行動電話00000000│
│    │                    │                                  │                        │20號SIM卡1張，如全部或一│
│    │                    │                                  │                        │部不能沒收時，追徵其價額│
├──┼──────────┼─────────────────┼────────────┼────────────┤
│(八)  │毒品危害防制條例第4 │張少凱共同販賣第一級毒品，累犯，處│未扣案之新臺幣伍佰元沒收│扣案手機6支、電子磅秤1臺│
│    │條第1 項            │有期徒刑拾伍年肆月。              │，如全部或一部不能沒收時│、分裝袋39個、削尖吸管2 │
│    │                    │                                  │，以其與該不詳姓名年籍成│支及勺子1支，均沒收。   │
│    │                    │                                  │年女子之財產連帶抵償之。│未扣案之行動電話00000000│
│    │                    │                                  │                        │20號SIM卡1張，如全部或一│
│    │                    │                                  │                        │部不能沒收時，追徵其價額│
├──┼──────────┼─────────────────┼────────────┼────────────┤
│(九)  │毒品危害防制條例第4 │張少凱販賣第一級毒品，累犯，處有期│未扣案之新臺幣伍佰元沒收│扣案手機6支、電子磅秤1臺│
│    │條第1 項            │徒刑拾伍年肆月。                  │，如全部或一部不能沒收時│、分裝袋39個、削尖吸管2 │
│    │                    │                                  │，以其財產抵償之。      │支及勺子1支，均沒收。   │
│    │                    │                                  │                        │未扣案之行動電話00000000│
│    │                    │                                  │                        │20號SIM卡1張，如全部或一│
│    │                    │                                  │                        │部不能沒收時，追徵其價額│
├──┼──────────┼─────────────────┼────────────┼────────────┤
│(十)  │毒品危害防制條例第4 │張少凱販賣第二級毒品，累犯，處有期│未扣案之新臺幣壹仟元沒收│扣案手機6支、電子磅秤1臺│
│    │條第2 項            │徒刑柒年貳月。                    │，如全部或一部不能沒收時│、分裝袋39個、削尖吸管2 │
│    │                    │                                  │，以其財產抵償之。      │支及勺子1支，均沒收。   │
│    │                    │                                  │                        │未扣案之行動電話00000000│
│    │                    │                                  │                        │84號SIM卡1張，如全部或一│
│    │                    │                                  │                        │部不能沒收時，追徵其價額│
├──┼──────────┼─────────────────┼────────────┼────────────┤
│(十一)  │毒品危害防制條例第4 │張少凱販賣第二級毒品，累犯，處有期│未扣案之新臺幣仟元沒收│扣案手機6支、電子磅秤1臺│
│    │條第2 項            │徒刑柒年貳月。                    │，如全部或一部不能沒收時│、分裝袋39個、削尖吸管2 │
│    │                    │                                  │，以其財產抵償之。      │支及勺子1支，均沒收。   │
│    │                    │                                  │                        │未扣案之行動電話00000000│
│    │                    │                                  │                        │84號SIM卡1張，如全部或一│
│    │                    │                                  │                        │部不能沒收時，追徵其價額│
├──┼──────────┼─────────────────┼────────────┼────────────┤
│(十二)  │毒品危害防制條例第4 │張少凱販賣第二級毒品，累犯，處有期│未扣案之新臺幣壹仟元沒收│扣案手機6支、電子磅秤1臺│
│    │條第2 項            │徒刑柒年貳月。                    │，如全部或一部不能沒收時│、分裝袋39個、削尖吸管2 │
│    │                    │                                  │，以其財產抵償之。      │支及勺子1支，均沒收。   │
│    │                    │                                  │                        │未扣案之行動電話00000000│
│    │                    │                                  │                        │65號SIM卡1張，如全部或一│
│    │                    │                                  │                        │部不能沒收時，追徵其價額│
├──┼──────────┼─────────────────┼────────────┼────────────┤
│(十三)  │毒品危害防制條例第4 │張少凱販賣第二級毒品，累犯，處有期│未扣案之新臺幣貳仟元沒收│扣案手機6支、電子磅秤1臺│
│    │條第2 項            │徒刑柒年貳月。                    │，如全部或一部不能沒收時│、分裝袋39個、削尖吸管2 │
│    │                    │                                  │，以其財產抵償之。      │支及勺子1支，均沒收。   │
│    │                    │                                  │                        │未扣案之行動電話00000000│
│    │                    │                                  │                        │65號SIM卡1張，如全部或一│
│    │                    │                                  │                        │部不能沒收時，追徵其價額│
├──┼──────────┼─────────────────┼────────────┼────────────┤
│(十四)  │毒品危害防制條例第4 │張少凱販賣第一級毒品，累犯，處有期│未扣案之新臺幣貳仟伍佰元│扣案手機6支、電子磅秤1臺│
│    │條第1 項            │徒刑拾伍年肆月。                  │沒收，如全部或一部不能沒│、分裝袋39個、削尖吸管2 │
│    │                    │                                  │收時，以其財產抵償之。  │支及勺子1支，均沒收。   │
│    │                    │                                  │                        │未扣案之行動電話00000000│
│    │                    │                                  │                        │20號SIM卡1張，如全部或一│
│    │                    │                                  │                        │部不能沒收時，追徵其價額│
├──┼──────────┼─────────────────┼────────────┼────────────┤
│(十五)  │毒品危害防制條例第4 │張少凱販賣第一級毒品，累犯，處有期│未扣案之新臺幣伍仟元沒收│扣案手機6支、電子磅秤1臺│
│    │條第1 項            │徒刑拾伍年肆月。                  │，如全部或一部不能沒收時│、分裝袋39個、削尖吸管2 │
│    │                    │                                  │，以其財產抵償之。      │支及勺子1支，均沒收。   │
│    │                    │                                  │                        │未扣案之行動電話00000000│
│    │                    │                                  │                        │20號SIM卡1張，如全部或一│
│    │                    │                                  │                        │部不能沒收時，追徵其價額│
└──┴──────────┴─────────────────┴────────────┴────────────┘